# 境内代扣代缴所得税，境外子公司如何财务处理

提问人：豆 cpa 时间：2021-07-30 08:05:06
境内母公司A持有香港公司100%股权，同时A公司持有境内B公司75%股权，香港公司持有B公司25%，本期香港公司将其持有的B公司25%股权转让给A，境内税务局按照股权交易对价和香港公司股权成本差额，按照10%征税，由境内A公司代扣代缴，请问由于香港公司属于并表范围内关联方，此笔交易，香港公司应该怎样财务处理？PS:咨询香港税务，内地代扣代缴10%所得税后，香港公司收到的税后款项不需再征税。

回答人：chenyiwei
香港公司个别报表层面，对于内地A公司代扣代缴的所得税确认为所得税费用。
A的合并报表层面也是将该代扣代缴税款确认为所得税费用。